臺灣臺北地方法院刑事裁定　　　　　　 100年度撤緩字第84號
聲　請　人　臺灣臺北地方法院檢察署檢察官
受　刑　人　陳友川
上列聲請人因受刑人誣告案件（臺灣臺北地方法院99年度簡字第
4925號），聲請撤銷緩刑之宣告（100年度執聲字第1158號），
本院裁定如下：
    主  文
陳友川之緩刑宣告撤銷。
    理  由
一、聲請意旨略以：受刑人陳友川因犯誣告案件，經本院以99年
    度簡字第4925號（臺灣臺北地方法院檢察署99年度偵字第26
    837號）判處有期徒刑3月，緩刑2年，並應向檢察官指定之
    公益團體、地方自治團體或社區提供40小時之義務勞務，緩
    刑期間付保護管束，於民國100年3月29日確定在案。經聲請
    人臺灣臺北地方法院檢察署檢察官合法傳喚受刑人於100年5
    月27日上午10時至臺灣臺北地方法院檢察署報到執行，受刑
    人未依期日至該署報到執行，另囑託新北市政府警察局新店
    分局拘提亦未能拘提到案，該分局函復「經警方多次前往該
    址按門鈴均無人回應」等情，亦有該函附卷可稽，且經該署
    書記官於100年6月28日上午撥打受刑人之0000000000號行動
    電話門號，無人接聽轉語音信箱，足見受刑人去向不明，且
    於犯罪後離開原住所，遷移他處，連家人均不明去向，又未
    辦理遷徙登記，無從傳拘，顯已傳拘無著，其難以實施保護
    管束，足認已違反保安處分執行法第74條之2第2款（聲請書
    誤為同法第67條、第69條之1）及刑法第74條第2項第5款所
    規定（聲請書漏未記載）之情節重大甚明，爰依保安處分執
    行法第74條之3第1項（聲請書漏未記載）、刑法第75條之1
    第1項第4款之規定（聲請書誤為95年7月1日修正前刑法第93
    條第3項），聲請撤銷其緩刑之宣告等語。
二、按緩刑宣告，得斟酌情形，命犯罪行為人向指定之政府機關
    、政府機構、行政法人、社區或其他符合公益目的之機構或
    團體，提供40小時以上240小時以下之義務勞務；又受緩刑
    之宣告而有違反第74條第2項第1款至第8款所定負擔情節重
    大，足認原宣告之緩刑難收其預期效果，有執行刑罰之必要
    者，得撤銷其宣告，刑法第74條第2項第5款及第75條之1第1
    項第4款分別定有明文。次按受保護管束人在保護管束期間
    內，應遵守下列事項：(一)保持善良品行，不得與素行不良之
    人往還。(二)服從檢察官及執行保護管束者之命令。(三)不得對
    被害人、告訴人或告發人尋釁。(四)對於身體健康、生活情況
    及工作環境等，每月至少向執行保護管束者報告1次。(五)非
    經執行保護管束者許可，不得離開受保護管束地；離開在10
    日以上時，應經檢察官核准；又受保護管束人違反前條各款
    情形之一，情節重大者，檢察官得聲請撤銷保護管束或緩刑
    之宣告，保安處分執行法第74條之2及第74條之3第1項分別
    定有明文。又緩刑之宣告應撤銷者，由受刑人所在地或其最
    後住所地之地方法院檢察官聲請該法院裁定之，刑事訴訟法
    第476條亦有明文。
三、經查：受刑人因誣告案件，經本院以99年度簡字第4925號（
    臺灣臺北地方法院檢察署99年度偵字第26837號）判處有期
    徒刑3月，緩刑2年，並應向檢察官指定之公益團體、地方自
    治團體或社區提供40小時之義務勞務，緩刑期間付保護管束
    ，於民國100年3月29日確定在案等情，有該案判決書及臺灣
    高等法院被告前案紀錄表在卷可稽；又受刑人於緩刑期內付
    保護管束期間，經臺灣臺北地方法院檢察署檢察官依受刑人
    之住所及其所陳報居所合法傳喚受刑人應於100年5月27日上
    午10時前往該署到案，詎受刑人並未遵期到案執行保護管束
    ，嗣經同署檢察官函請新北市政府警察局新店分局依法拘提
    未獲，且無在監或在押，復經臺灣臺北地方法院檢察署書記
    官撥打受刑人所使用0000000000號行動電話，無人接聽等情
    ，亦有臺灣臺北地方法院檢察署送達證書2紙、臺灣臺北地
    方法院檢察署檢察官拘票及報告書各2件、戶役政連結作業
    系統個人基本資料表、臺灣高等法院在監在押全國紀錄表、
    臺灣臺北地方法院檢察署公務電話紀錄各1紙附卷可憑，足
    認受刑人於緩刑付保護管束期間內，未依期報到，行蹤不明
    、傳拘無著，致使檢察官無從執行保護管束命令，堪認受刑
    人於緩刑付保護管束期間內所為上開行為確屬違反檢察官之
    命令之行為，且因未到案執行而無法向檢察官指定之公益團
    體、地方自治團體或社區提供40小時之義務勞務，經審酌其
    上開情節確屬重大，而依其所涉前開誣告案件之犯罪動機、
    目的、手段、生活狀況及智識程度等一切情狀，顯見原宣告
    之緩刑難收其預期效果，而有執行刑罰之必要，是聲請人上
    開之聲請，核與保安處分執行法第74條之2第2款、第74條之
    3第1項及刑法第75條之1第1項第4款之規定並無不合，自應
    撤銷受刑人所犯本院99年度簡字第4925號案件之緩刑宣告。
據上論斷，應依刑事訴訟法第476條，刑法第75條之1第1項第4款
，保安處分執行法第74條之3第1項，裁定如主文。
中    華    民    國   100    年    7     月    7     日
                        刑事第十二庭  法  官  陳慧萍
以上正本證明與原本無異。
如不服本裁定，應於送達後5日內，向本院提出抗告狀。
                                      書記官  黃慧怡
中    華    民    國   100    年    7     月    7     日